【裁判字號】    92,訴,2130
【裁判日期】    921104
【裁判案由】    毒品危害防制條例
【裁判全文】
臺灣板橋地方法院刑事判決                        九十二年度訴字第二一三號
    公  訴  人  臺灣板橋地方法院檢察署檢察官
    被      告  甲○○
右列被告因毒品危害防制條例案件，經檢察官提起公訴（九十二年度毒偵緝字第三八
二號），本院依簡式審判程序審理，並判決如左：
    主  文
甲○○連續施用第一級毒品，處有期徒刑玖月。扣案之海洛因殘渣袋肆個、安非他命
殘渣袋拾參個，均沒收銷燬；吸食器壹組、勺子壹支，均沒收。
    事  實
一、甲○○曾先後於民國八十九、九十一年間，因違反毒品危害防制條例案件，經臺
    灣板橋地方法院檢察署檢察官依毒品危害防制條例規定提出聲請，本院先後以八
    十九年度毒聲字第一八五四號、九十一年度毒聲字第一八八四號裁定送勒戒處所
    觀察、勒戒後，均認無繼續施用毒品之傾向，分別經同署檢察官於八十九年五月
    二十日（八十九年度毒偵緝字第五九九號）、九十一年九月十八日（九十一年度
    毒偵字第二九五四號、九十一年度毒偵緝字第四一三號）為不起訴處分確定。甲
    ○○猶不知悛悔，明知毒品海洛因、安非他命分別屬毒品危害防制條例規定禁止
    持有、施用之第一級毒品、第二級毒品，竟基於施用海洛因、安非他命之概括犯
    意，自九十二年二月間某日起至同年三月十九日某時止，連續在臺北縣三重市○
    ○路○段一一七巷十五號四樓住處，以將海洛因、安非他命同置於吸食器內，再
    以火置其下方燒烤使毒品產生煙霧加以吸用之方式，先後數次同時施用海洛因、
    安非他命。迨至九十二年三月二十一日晚上二十二時（起訴書誤載為二十一時）
    三十分許，為警在上址查獲，並扣得其所有之海洛因殘渣袋四個、安非他命殘渣
    袋十三個、吸食器一組、勺子一支，及其友人「阿中」所有之分裝袋一百一十七
    個、磅秤一個等物。嗣甲○○經本院依臺灣板橋地方法院檢察署檢察官聲請於九
    十二年五月三十日以九十二年度毒聲字第一七０五號裁定令入戒治處所施以強制
    一年，現正於臺灣臺北戒治所執行強制戒治中。
二、案經臺北縣政府警察局三重分局報請臺灣板橋地方法院檢察署檢察官偵查起訴。
    理  由
一、右揭事實，業據被告甲○○於本院審理時坦承不諱，復有海洛因殘渣袋四個、安
    非他命殘渣袋十三個、吸食器一組、勺子一支等物扣案足資佐證。且被告為警查
    獲後於警詢時所採集之尿液送檢驗結果，確呈安非他命類藥物陽性反應及鴉片類
    藥物陽性反應，此有台灣檢驗科技股份有限公司九十二年四月二日濫用藥物尿液
    檢驗報告一紙附卷足憑。又被告曾先後於八十九、九十一年間，因違反毒品危害
    防制條例案件，經臺灣板橋地方法院檢察署檢察官依毒品危害防制條例規定提出
    聲請，本院先後以八十九年度毒聲字第一八五四號、九十一年度毒聲字第一八八
    四號裁定送勒戒處所觀察、勒戒後，均認無繼續施用毒品之傾向，分別經同署檢
    察官於八十九年五月二十日（八十九年度毒偵緝字第五九九號）、九十一年九月
    十八日（九十一年度毒偵字第二九五四號、九十一年度毒偵緝字第四一三號）為
    不起訴處分確定；被告復三犯本件施用第一級毒品及第二級毒品犯行等情，有前
    開不起訴處分書二件及臺灣高等法院被告全國前案紀錄表一份在卷可稽。是被告
    三犯施用毒品犯行，罪證明確，其犯行堪以認定。
二、按海洛因屬於毒品危害防制條例第二條第二項第一款規定之第一級毒品。核被告
    施用海洛因之行為，係犯毒品危害防制條例第十條第一項之施用第一級毒品罪。
    其先後數次施用海洛因犯行，時間緊接，觸犯犯罪構成要件相同之罪名，顯係基
    於概括犯意反覆實施，為連續犯，依刑法連續犯之規定論以一罪。次按安非他命
    屬毒品危害防制條例第二條第二項第二款規定之第二級毒品。核被告施用安非他
    命之行為，係犯毒品危害防制條例第十條第二項之施用第二級毒品罪。其先後數
    次施用安非他命犯行，時間緊接，觸犯犯罪構成要件相同之罪名，顯係基於概括
    犯意反覆實施，為連續犯，亦依刑法連續犯之規定論以一罪。被告施用海洛因、
    安非他命時之持有海洛因、安非他命之行為，各為高度之施用行為所吸收，均不
    另論罪。查被告係將海洛因、安非他命同置於玻璃球吸食器內，再以火置其下方
    燒烤之方式，同時施用海洛因、安非他命之情，為被告於本院審理時供述明確，
    衡諸法務部調查局九十一年六月二十八日調科壹字第０九一００四二五一一０號
    函所稱：「海洛因及安非他命之吸食方式，依施用者之使用習慣而有所不同，並
    無一定模式可循。依本局以往鑑定之經驗，確曾於毒品證物及吸食工具等之檢驗
    發現前二者毒品摻雜之案例，故研判應有施用者將二者同置於吸食器內施用之可
    能，˙˙˙依據文獻之記載，海洛因之熔點約為攝氏一百七十度。甲基安非他命
    之熔點約為攝氏一百七十二度至一百七十四度（即熔點相近）」等語，被告此部
    分供述尚可採信。則被告於同時地，以同一方法，連續施用海洛因、安非他命，
    因其各次施用海洛因、安非他命，均僅有一個施用行為，同時觸犯上開二罪名，
    應構成想像競合犯。而被告先後數次施用海洛因犯罪及施用安非他命犯罪，應先
    各論以一連續施用第一級毒品罪及連續施用第二級毒品罪，再依刑法第五十五條
    想像競合犯之關係，從一重論以連續施用第一級毒品罪。（公訴人雖僅就被告於
    九十二年三月二十二日十三時五分許為警查獲採尿前二十六小時、九十六小時內
    之不詳時間、地點，施用海洛因及安非他命之行為起訴，其餘施用毒品海洛因及
    安非他命犯行部分，起訴事實未予敘及，然該一事實與原起訴經本院判決有罪部
    分，具連續犯之裁判上一罪關係，為起訴效力所及，本院自得併予審究，附此敘
    明之）。爰審酌被告曾因施用毒品經二次送觀察、勒戒，仍未能戒斷其施用毒品
    之惡習，惟因施用毒品僅係戕害其自己身心並無加害他人，且被告犯罪後坦承犯
    行、態度尚稱良好等一切情狀，量處如主文所示之刑，以示懲儆。
三、扣案之海洛因殘渣袋四個、安非他命殘渣袋十三個，因無法將第一級毒品海洛因
    及第二級毒品安非他命自該等殘渣袋中析離，均應依毒品危害防制條例第十八條
    第一項前段之規定宣告沒收銷燬之。另扣案之吸食器一組、勺子一支，均為被告
    所有且係供其施用海洛因所用，已據其供明在卷，查該等物品之性質上僅係日常
    用品臨時替代使用之物，無論就其性質上或使用上，均非專供施用毒品之器具，
    爰依刑法第三十八條第一項第二款宣告沒收。至扣案之分裝袋一百一十七個及磅
    秤一個，非屬違禁物，且被告自始否認為其所有，亦無其他事證足認係供被告犯
    本罪所用或預備所用之物，自不予宣告沒收，亦併予敘明之。
據上論斷，應依刑事訴訟法第二百七十三條之一第一項、第二百九十九條第一項前段
，毒品危害防制條例第十條第一項、第二項、第十八條第一項前段，刑法第十一條前
段、第五十六條、第五十五條、第三十八第一項第二款，判決如主文。
本案經檢察官黃正綱到庭執行職務。
中      華      民      國      九十二      年      十一    月    四    日
                                  臺灣板橋地方法院刑事第五庭
                                          法  官    陳金鳳
右正本證明與原本無異。
如不服本判決，應於判決送達後十日內向本院提出上訴狀 (應附繕本) ，上訴於
臺灣高等法院。
                                          書記官    陳金鳳
中      華      民      國      九十二      年      十一    月    三    日
附錄本案論罪科刑法條全文：
毒品危害防制條例第十條：
施用第一級毒品者，處六月以上五年以下有期徒刑。
施用第二級毒品者，處三年以下有期徒刑。


司法院資訊處製作；財團法人民間司法改革基金會備份。
